# 请教陈版:关于租赁业务的相关问题

提问人：VIPfan 时间：2017-08-28 11:10:35
陈版及各位老师： 你们好！我这里有几个关于租赁业务的问题要请教。 1 、A公司与B公司签订了 20 年的土地、房屋租赁合同，合同规定租期头 2 年为免租期，以后每 5 年租金递增5%，A公司先于合同第 1 年（当年免租）预收第 3 、第 4 年的租金款。 ①、在会计上，A公司是否需按租赁准则的规定，将 20 年的租金总额，按直线法平均分摊 20 年确认收入？ ②、租赁合同规定租金每 5 年递增5%，实际上是考虑了通货膨胀和货币时间价值的影响，这样在租赁期前期将递增的租金也计入了当年的收入中，是否合理？有何依据？ ③、按①的方法确认收入后，A公司账面确认了大额的应收账款，每年审计时，这部分的应收账款坏账准备计提该如何处理？
如何函证？ ④、按①的方法确认收入后，免租期内企业所得税、增值税、房产税该如何处理？ 2 、A公司与B公司签订了战略合作协议，约定由A公司以 50 元/平方米/月将房产物业租给B公司，并由B公司投资现金 1000 万对A公司的房产物业进行装修改造，装修改造完成后，地上附着物（含新建物业）所有权均归属于A公司。 装修完成后B公司自行将物业对外转租，租金 100 元/平方米/月。
A公司是否应将B公司出资 1000 万元的装修改造款在账面上进行资本化处理？

回答人：chenyiwei
1 、①在该租赁属于经营租赁的前提下（下同），应当这样处理。 ②仍应将全部租金在 20 年内按直线法分摊确认各年度收入。参考《瑞华研究 2010 ～ 2016 汇编》之“问题4-2-16（经营租赁支出按期递增的金额是否在整个租赁期内按直线法进行确认）”。 ③这部分应收账款未到结算期，承租人也不会承认，不可能函证，其唯一的审计方法只能是重新计算。因为收款周期可能相当长，不属于流动资产，建议列作其他非流动资产。 ④我理解税务上的处理不应采用会计处理方式，仍应按协议约定的当年度租金进行相应税种的税务处理。由此导致的所得税差异需确认递延所得税负债。
2 、需要考虑A公司与B公司进行该合作的目的是什么？A公司给B公司的租金 50 元/平方米/月是否公允？B公司所进行的装修改造的设计使用年限是否超出租赁年限？租赁期满时这部分装修改造的剩余价值如何处理？

提问人：VIPfan 时间：2017-08-29 09:56:31
谢谢陈版！针对第 2 个问题，做以下补充： 1 、A公司与B公司合作的目的主要是共同开发创意园，由A公司出房产物业，B公司负责概念设计和园区运营。 2 、A公司给B公司的租金 50 元/平方米/月是否公允存在争议，从审计的角度来看，无法得知此价格是否公允。
若此价格公允，其他条件一致，如何处理？若此价格相比市场价偏低，其他条件一致，又如何处理？ 3 、B公司装修改造的设计年限未超过租赁年限（ 15 年）。 4 、租赁期满装修改造的剩余价值应仍将继续使用，因为租赁期满后，A公司很可能仍与B公司合作，或A公司收回物业，自行运营创意园。 收益匪浅，感谢陈版！

回答人：chenyiwei
这种情况下A公司多数可能是当地政府的融资平台公司、开发区开发公司之类，其给B公司的租金如果明显偏低的，则租金低于市场公允租金的差额按政府补助处理。 从你说的情况看，如果B公司在此期间对园区的运营方向、战略、融资、租赁对象选择和租金水平确定等财务、经营方面的问题有较大主导权，即园区运营由B公司主导的，Ａ公司只是单纯出租场地，则A公司只需要确认其向B公司出租场地的业务即可。如果这些问题主要由A公司主导，B公司主要是资金提供方，则A公司应将B公司提供的资金确认为负债，并将其装修改建等纳入A的报表核算，将该园区的完整业务均纳入A的报表，向B分配收益作为营业成本的一部分处理。

提问人：VIPfan 时间：2017-08-30 17:20:37
谢谢陈版！ 您说若A公司是当地政府的融资平台、开发区开发公司，给B公司的租金偏低，则差额按政府补助处理，为什么是这么处理呢 ？若A公司确认递延收益 ，借方科目是什么呢 ？

回答人：chenyiwei
在租赁期内，除了按实际支付的租金确认成本以外，还应按照实际租金低于公允租金的差额，借：营业成本，贷：营业外收入（现在新准则下作为其他收益）。